【裁判字號】    99,台上,5242
【裁判日期】    990819
【裁判案由】    重傷害等罪
【裁判全文】
最高法院刑事判決            九十九年度台上字第五二四二號
上  訴  人  甲○○
上列上訴人因重傷害等罪案件，不服台灣高等法院台南分院中華
民國九十九年六月二十九日第二審判決（九十九年度少上訴字第
三九七號，起訴案號：台灣台南地方法院檢察署九十八年度少偵
字第一八號），提起上訴，本院判決如下：
    主  文
上訴駁回。
    理  由
一重傷害部分：
按刑事訴訟法第三百七十七條規定，上訴於第三審法院，非以判
決違背法令為理由，不得為之。是提起第三審上訴，應以原判決
違背法令為理由，係屬法定要件。如果上訴理由書狀並未依據卷
內訴訟資料，具體指摘原判決不適用何種法則或如何適用不當，
或所指摘原判決違法情事，顯與法律規定得為第三審上訴理由之
違法情形，不相適合時，均應認其上訴為違背法律上之程式，予
以駁回。本件原判決維持第一審論處上訴人甲○○共同犯使人受
重傷未遂罪刑之判決（處有期徒刑三年），駁回該部分其在第二
審之上訴，已詳敘認定犯罪事實所憑之證據及其認定之理由，並
對上訴人所辯無使人受重傷之犯意云云，如何不足採信，均已依
據卷內資料，詳予指駁，從形式上觀察，並無任何違背法令之處
。而證據之取捨及事實之認定，為事實審法院之職權，苟其判斷
無違經驗法則及論理法則，即不能任意指為違法。原判決依憑證
人即被害人林○○（男民國八十三年二月生，真實姓名年籍詳卷
）之證言，上訴人之部分供述，財團法人奇美醫院診斷證明書，
參酌卷內其他證據調查之結果，綜合判斷，認上訴人邀集同夥共
十餘人共同毆打被害人，於毆擊過程中，見到同夥持球棒圍毆擊
被害人頭部、胸部等重要部位，猶不制止，反而繼續參與圍毆，
直至被害人倒地始罷手，使被害人受有開放性顱骨骨折伴有硬腦
膜外出血、胸壁挫傷併左側血胸、血尿、左手掌骨骨折、雙肩及
右膝挫傷之傷害，經及時送醫急救，始倖免生重大不治或難治之
重傷害結果，顯見上訴人與參與圍毆被害人之同夥間，有使被害
人受重傷害之犯意聯絡及行為分擔，確有如其事實欄所載之重傷
害未遂犯行，已詳敘其取捨證據及認定事實之心證理由，另證人
杜瀚倫於第一審之證言，如何不足為上訴人有利之認定，原判決
亦於理由內予以說明，所為論斷無違經驗法則及論理法則，不能
任意指為違法。上訴意旨，未依卷內資料具體指摘原判決如何違
背法令，徒執陳詞，而為事實之爭辯，並對原審採證認事之職權
行使，任意爭執，殊非適法之第三審上訴理由，其上訴違背法律
上之程式，應予駁回。
二妨害自由部分：
查第三審上訴書狀，應敘述上訴之理由，其未敘述者，得於提起
上訴後十日內補提理由書於原審法院，已逾上述期間，而於第三
審法院未判決前仍未提出上訴理由書狀者第三審法院應以判決駁
回之，刑事訴訟法第三百八十二條第一項、第三百九十五條後段
規定甚明。本件上訴人另因剝奪他人行動自由案件，不服原審判
決，於九十九年七月十三日提起上訴，並未敘述理由，迄今逾期
已久，於本院未判決前仍未提出，依上開規定該部分之上訴自非
合法，應併予駁回。
據上論結，應依刑事訴訟法第三百九十五條，判決如主文。
中    華    民    國  九十九  年    八    月   十九   日
                      最高法院刑事第十一庭
                          審判長法官  石  木  欽
                                法官  洪  佳  濱
                                法官  韓  金  秀
                                法官  段  景  榕
                                法官  周  煙  平
本件正本證明與原本無異
                                      書  記  官
中    華    民    國  九十九  年    八    月  二十四  日
                                                      Ｅ

司法院資訊處製作；財團法人民間司法改革基金會備份。
